【裁判字號】    98,上訴,4832
【裁判日期】    990325
【裁判案由】    違反槍砲彈藥刀械管制條例
【裁判全文】
臺灣高等法院刑事判決                98年度上訴字第4832號
上  訴  人
即  被  告  甲○○
選任辯護人  李國盛律師
上列上訴人因違反槍砲彈藥刀械管制條例案件，不服臺灣板橋地
方法院98年度訴字第872 號，中華民國98年10月9 日第一審判決
（起訴案號：臺灣板橋地方法院檢察署98年度偵字第2781號），
提起上訴，本院判決如下：
    主  文
原判決關於甲○○部分撤銷。
甲○○共同未經許可，持有可發射子彈具有殺傷力之改造槍枝，
處有期徒刑年，併科罰金新臺幣參萬元，罰金如易服勞役，以
新臺幣壹仟元折算壹日。
扣案之具有殺傷力仿BERETTA 廠M9型半自動手槍製造之改造槍枝
壹支（含彈匣貳個，槍枝管制編號0000000000號）沒收之。
    事  實
一、甲○○明知未經主管機關許可，不得持有槍砲彈藥刀械管制
    條例管制之違禁物，竟未經許可，基於持有可發射子彈具有
    殺傷力之改造槍枝及具有殺傷力子彈之犯意，於民國（下同
    ）98年1 月8 日某時，在臺北縣中和市○○路某處，向1 名
    真實姓名年籍不詳之成年男子取得具有殺傷力仿BERETTA 廠
    M9型半自動手槍製造之槍枝換裝土造金屬槍管而成之改造槍
    枝1 支（含彈匣2 個，槍枝管制編號0000000000號）、具有
    殺傷力之金屬彈殼組合直徑8.3mm 至9.3mm 金屬彈頭而成之
    非制式子彈3 顆後，未經許可而持有之。嗣甲○○於翌日即
    同年月9 日凌晨某時許，乘坐陳洺鑫（業經原審判決有期徒
    刑2 年，併科罰金新臺幣4 萬元，罰金如易服勞役，以新臺
    幣1 千元折算一日，緩刑5 年，緩刑期間付保護管束，並應
    向檢察官指定之公益團體、地方自治團體或社區提供240 小
    時之義務勞務確定）所駕駛車號2E-1755 號之自小客車（該
    車車主為甲○○之妻鄭淑蓮），與陳洺鑫一同前往址設臺北
    縣三重市○○路1 號2 樓之「薇閣護膚店」消費，甲○○隨
    身攜帶上開改造槍枝1 支（含彈匣1 個）、子彈3 顆進入護
    膚店包廂，另1 個彈匣則放置於上開自小客車內。迨同日凌
    晨1 時20分許，遇警察至該店臨檢，甲○○為免上開槍彈遭
    警查獲，遂在包廂內將上開槍、彈交予與與其有共同未經許
    可持有該具有殺傷力改造槍枝及子彈犯意聯絡之陳洺鑫收受
    ，準備放回上開自小客車內，旋於同日凌晨1 時30分許為警
    查獲，並當場在陳洺鑫身上起獲改造槍枝1 支（含彈匣1 個
    ）、子彈3 顆，嗣並在上開自小客車內起獲彈匣1 個。
二、案經臺北縣政府警察局三重分局報請臺灣板橋地方法院檢察
    署檢察官偵查起訴。
    理  由
壹、證據能力部分：
    按被告以外之人（包括證人、鑑定人、告訴人、被害人及共
    同被告等）於審判外之陳述雖不符刑事訴訟法第159 條之1
    至之4 等4 條之規定，而經當事人於審判程序同意作為證據
    ，法院審酌該言詞陳述或書面陳述作成時之情況，認為適當
    者，亦得為證據；當事人、代理人或辯護人於法院調查證據
    時，知有刑事訴訟法第159 條第1 項不得為證據之情形，而
    未於言詞辯論終結前聲明異議者，視為有前項之同意，同法
    第159 條之5 定有明文。立法意旨在於傳聞證據未經當事人
    之反對詰問予以核實，原則上先予排除。惟若當事人已放棄
    反對詰問權，於審判程序中表明同意該等傳聞證據可作為證
    據；或於言詞辯論終結前未聲明異議，基於尊重當事人對傳
    聞證據之處分權，及證據資料愈豐富，愈有助於真實發見之
    理念，且強化言詞辯論主義，使訴訟程序得以順暢進行，上
    開傳聞證據亦均具有證據能力。查本件下列所引用之被告以
    外之人於審判外之供述或非供述證據，因公訴人、被告及辯
    護人均已於本院審理時表示無意見（見本院卷第56頁反面、
    第65頁反面至66頁），且迄至言詞辯論終結前均未聲明異議
    ，而本院審酌上開供述或非供述等證據資料製作時之情況，
    無不當取供及證明力明顯過低之瑕疵，認以之作為證據應屬
    適當，故揆諸前開規定，認前揭證據資料應有證據能力。
貳、認定上訴人即被告甲○○犯罪所憑之證據及理由：
一、上開事實，業據上訴人即被告甲○○於本院審理時坦承不諱
    （見本院卷第56頁反面、第65頁反面、第67頁），核與證人
    即同案被告陳洺鑫於原審審理時具結後證述情節大致相符（
    見原審卷第83至86頁）；此外，扣案之槍、彈經送內政部警
    政署刑事警察局鑑驗結果，該槍枝為仿BERETTA 廠M9型半自
    動手槍製造之槍枝換裝土造金屬槍管而成之改造槍枝，擊發
    功能正常，可供擊發適用子彈使用，認具殺傷力；另子彈3
    顆均為金屬彈殼組合直徑8.3mm 至9.3mm 金屬彈頭而成之非
    制式子彈，經全部試射後，均可擊發，認具殺傷力，有該局
    98年1 月16日刑鑑字第0980003721號槍彈鑑定書及98年5 月
    12日刑鑑字第0980056034號函各乙件在卷可憑（見偵卷第55
    至56頁、原審卷第39至40頁），堪認上開改造槍枝及非制式
    子彈，係分屬槍砲彈藥刀械管制條例第4 條第1 項第1 款、
    第2 款所稱之槍砲、彈藥無疑。被告上開自白核與事實相符
    ，可以採信。綜上所述，本件事證已臻明確，被告犯行洵堪
    認定，應予依法論科。
二、核被告所為，係犯槍砲彈藥刀械管制條例第8 條第4 項之未
    經許可持有可發射子彈具有殺傷力之改造槍枝罪、第12條第
    4 項之未經許可持有子彈罪。被告與同案被告陳洺鑫就持有
    上開槍彈之犯行，有犯意聯絡及行為分擔，均為共同正犯。
    被告以一持有行為，同時持有上開改造槍枝及子彈，觸犯構
    成要件不同之2 罪，為想像競合犯，應從一重之未經許可持
    有可發射子彈具有殺傷力之改造槍枝罪論處。
三、原審以被告罪證明確，並予以論罪科刑，固非無見。惟查被
    告於本院審理時，已坦承犯罪，原審就上開被告犯後態度等
    量刑時應審酌之一切事項，未及審酌。被告提起上訴，請求
    從輕量刑，為有理由。原判決關於被告甲○○部分既有前揭
    可議而無可維持，自應由本院將原判決該部分予以撤銷改判
    。爰審酌被告之素行，犯罪之動機、手段、目的，雖一時失
    慮，持有上開槍、彈，對社會治安構成潛在之危險，惟念其
    持有時間未長，且犯後坦承犯行等一切情狀，改量處有期徒
    刑3 年，併科罰金3 萬元，並諭知罰金易服勞役之折算標準
    。扣案上開改造槍枝1 支（含彈匣2 個，槍枝管制編號
    0000000000號），係槍砲彈藥刀械管制條例第4 條第1 項第
    1 款所列物品，為未經許可不得持有之違禁物，不問屬於犯
    罪行為人與否，均應依刑法第38條第1 項第1 款規定宣告沒
    收。至送鑑驗時經試射之非制式子彈3 顆，雖具殺傷力，惟
    試射後已不存在，其所留彈頭、彈殼，並非違禁物，已無沒
    收之必要。另扣案無法擊發而不具殺傷力之子彈1 顆，則非
    違禁物，亦不沒收之，併此敘明。
四、公訴意旨另以：被告甲○○於前開時、地除持有上開具有殺
    傷力之改造槍枝1 支、具有殺傷力之非制式子彈3 顆外，同
    時亦持有非制式子彈1 顆，此部分亦涉犯槍砲彈藥刀械管制
    條例第12條第4 項未經許可，持有子彈罪嫌。惟查，該顆非
    制式子彈經內政部警政署刑事警察局鑑驗結果，因無法擊發
    ，認不具殺傷力，此有上開刑事警察局98年5 月12日刑鑑字
    第0980056034號函乙紙在卷可憑（見原審卷第39至40頁），
    公訴人認被告持有該顆非制式子彈亦涉有上開未經許可持有
    子彈罪嫌云云，即有未合。此外，復查無其他證據證明被告
    確有公訴人所指此部分之犯行，然公訴人認此部分與被告前
    揭經論罪科刑部分有想像競合犯之裁判上一罪關係，爰不另
    為無罪之諭知。
據上論斷，應依刑事訴訟法第369 條第1 項前段、第364 條、第
299 條第1 項前段，槍砲彈藥刀械管制條例第8 條第4 項、第12
條第4 項，刑法第11條前段、第28條、第55條、第42條第3 項前
段、第38條第1 項第1 款，判決如主文。
本案經檢察官洪泰文到庭執行職務。
中    華    民    國    99    年    3    月     25     日
            刑事第十四庭  審判長法  官  陳志洋
                                法  官  謝靜恒
                                法  官  謝靜慧
以上正本證明與原本無異。
如不服本判決，應於收受送達後10日內向本院提出上訴書狀，其
未敘述上訴之理由者並得於提起上訴後10日內向本院補提理由書
（均須按他造當事人之人數附繕本）「切勿逕送上級法院」。
                                書記官  陳泰寧
中    華    民    國    99    年    3     月    29    日
附錄本案論罪科刑法條：
槍砲彈藥刀械管制條例第8條第4項
未經許可，持有、寄藏或意圖販賣而陳列第1 項所列槍枝者，處
3 年以上10年以下有期徒刑，併科新臺幣700 萬元以下罰金。
槍砲彈藥刀械管制條例第12條第4項：
未經許可，持有、寄藏或意圖販賣而陳列子彈者，處5 年以下有
期徒刑，併科新臺幣3 百萬元以下罰金。

司法院資訊處製作；財團法人民間司法改革基金會備份。
